# Ejercicio 1

## a

# Ejercicio 2

```{r }

library("tidyverse")
library("MASS")

tabla2 <- tribble(~sujeto, ~antes, ~despues,
1, 0.68, 0.73,
11, 0.65, 0.72 ,
2, 0.64, 0.62 ,
12 , 0.59 , 0.60 ,
3 , 0.68 , 0.66 ,
13 , 0.78 , 0.78 ,
4 , 0.82 , 0.92 ,
14 , 0.67 , 0.66 ,
5 , 0.58 , 0.68 ,
15 , 0.65 , 0.68 ,
6 , 0.80 , 0.87 ,
16 , 0.76 , 0.77 ,
7 , 0.72 , 0.77 ,
17 , 0.61 , 0.72 ,
8 , 0.65 , 0.70 ,
18 , 0.86 , 0.86 ,
9 , 0.84 , 0.88 ,
19 , 0.74 , 0.72 ,
10 , 0.73 , 0.79 ,
20 , 0.88 , 0.97 )


ordenPorSujeto <- map_dbl(seq(1,20),~which( tabla2$sujeto == .x))

tabla2 <- tabla2[ordenPorSujeto,]

tabla2

tabla2 <- tabla2 %>% mutate( diferencia = despues - antes , norma = abs(diferencia), obs = seq(1,20))

tabla2 <- tabla2[-c(13,18),]

ordenconRepeticiones <- map(sort(tabla2$norma), ~which( tabla2$norma == .x ) )

orden2 <- ordenconRepeticiones

asignarRango <- function(observacion) {
 aparece <- map_lgl(ordenconRepeticiones, ~ observacion %in% .x)
 indices <- which( aparece == T )
 return(mean(indices))
}

tabla2$rango <- map_dbl(seq(1,18),asignarRango)

tabla2

tObs <- map_dbl( which(tabla2$diferencia > 0), asignarRango ) %>% sum() 

tObs

```

# Ejercicio3: Ítems

```{r items}



venta  <- c( seq(1,12) )

nItems <- c (22,
             9,
             4 ,
             5 ,
             1 ,
             16 ,
             15 ,
             26 ,
             47 ,
             8 ,
             31 ,
             7 )

tabla3 <- tibble(
  dia = venta,
  cantidad = nItems,
  diferencia = cantidad - 10,
  norma = abs(diferencia)
)


ordRep3 <- map(sort(tabla3$norma), ~which( tabla3$norma == .x ) )

orden3 <- ordRep3

asignarRango3 <- function(observacion) {
  aparece <- map_lgl(ordRep3, ~ observacion %in% .x)
  indices <- which( aparece == T )
  return(mean(indices))
}

tabla3$rango <- map_dbl(seq(1,12),asignarRango3)

tabla3

tObs3 <- map_dbl( which(tabla3$diferencia > 0), asignarRango3 ) %>% sum() 

tObs3

```

# 4 Cantidato Voluntarioso

```{r }

tabla4 <- tribble (~Votante, ~Score,
1 ,6.7 ,
9 ,7.4 ,
2 ,4.2 ,
10 ,9.3 ,
3 ,4.1 ,
11 ,8.8 ,
4 ,2.3 ,
12 ,5.4 ,
5 ,6.1 ,
13 ,6.1 ,
6 ,9.3 ,
14 ,6.0 ,
7 ,8.9 ,
15 ,4.9 ,
8 ,7.4 )

tabla4 <- tabla4[
  map_dbl( seq(1,15), ~which(tabla4$Votante == .x) )
 ,]


tablaWalsh <- crossing( componente1 = seq(1,15), componente2 = seq(1,15) )

noCumplen <- which( tablaWalsh$componente1 >= tablaWalsh$componente2)

tablaWalsh <- tablaWalsh[-noCumplen,]

tablaWalsh <- tablaWalsh %>% mutate( promedioW = c( ( (tabla4$Score)[componente1] + (tabla4$Score)[componente2] ) / 2 )  )

tablaWalsh

estimadoTheta <- tablaWalsh$promedioW %>% median()

N4 <- sum( seq(1,15) )

extremoInf <- qsignrank(p=0.025,15)
extremoInf
extremoSup <- qsignrank(p=0.975,15)
extremoSup

tablaWalsh$norma <- abs(tablaWalsh$promedioW)

ordWalsh4 <- map(sort(tablaWalsh$norma), ~which( tablaWalsh$norma == .x ) )

orden4 <- ordWalsh4

asignarRango4 <- function(observacion) {
  aparece <- map_lgl(orden4, ~ observacion %in% .x)
  indices <- which( aparece == T )
  return(mean(indices))
}

tablaWalsh$rango <- map_dbl( seq(1, nrow(tablaWalsh) ), asignarRango4 )

tablaWalsh

tablaWalsh$rango %>% sort()

which( tablaWalsh$rango == 24.5 )

(tablaWalsh$promedioW)[1]

which( tablaWalsh$rango == 97.5 )

(tablaWalsh$promedioW)[62]


```




# bis Ejercicio 5

Me equivoqué al leer la consigna


Sólo cambia el estadístico, pero dado que no parece probable que esperen que trabajemos con el intervalo exacto, recalculo para buscar un intervalo aproximado normal. Este requiere un cálculo diferente, para hallar Tobs en vez del Theta estimado.


Necesito un estimado de la mediana, uso el obtenido en el punto anterior. 

```{r scores normales}

sucScore <- function(rango,n) {
  return( ((1 + rango / (n+1) )/2) %>% qnorm() )
}

tabla5 <- tabla4

tabla5 <- tabla5 %>% mutate( Score = Score - estimadoTheta, norma = abs(Score))

ordenRep5 <- map( sort(tabla5$norma), ~ which( tabla5$norma == .x ) )

orden5 <- ordenRep5

asignarRango5 <- function(observacion) {
  aparece <- map_lgl(ordenRep5, ~ observacion %in% .x)
  indices <- which( aparece == T )
  return(mean(indices))
}

tabla5$rango <- map_dbl(seq(1,15),asignarRango5)

tabla5

tObsScore5 <-  map_dbl( which(tabla5$Score > 0), asignarRango ) %>% map_dbl(~sucScore(.x,15) ) %>% sum() %>% ( function(x) x/15 )

tObsScore5

centroInt5 <- map_dbl(seq(1,15),~sucScore(.x,15) ) %>% sum() %>% ( function(x) x/30 )
deltaInt5 <- map_dbl(seq(1,15),~( sucScore(.x,15) )^2 ) %>% sum() %>% ( function(x) x/60 ) %>% sqrt() %>% ( function(x) (x/sqrt(15)) * dnorm(0.05) ) 

intervalo5 <- c(
  centroInt5 - deltaInt5,
  centroInt5 + deltaInt5
)

intervalo5
```
# Ejercicio5: Rehacer el 2 con Scores Normales. 

```{r scores en el 2}
tabla5 <- tabla2

tabla5

tObs5 <- map_dbl( which(tabla5$diferencia > 0), asignarRango ) %>% map_dbl(~sucScore(.x,18)) %>% sum()  %>% ( function(x) x/18 )

tObs5

centroInt5 <- map_dbl(seq(1,18),~sucScore(.x,18) ) %>% sum() %>% ( function(x) x/36 )
deltaInt5 <- map_dbl(seq(1,18),~( sucScore(.x,20) )^2 ) %>% sum() %>% ( function(x) x/72 ) %>% sqrt() %>% ( function(x) (x/sqrt(18)) * qnorm(0.05) ) 

intervalo5 <- c(
  centroInt5 - deltaInt5,
  centroInt5 + deltaInt5
)

intervalo5
```


# Ejercicio 6

```{r }

tabla6 <- tribble(
~mes , ~año1 , ~año2, ~D_i, 
"Enero" , 14.6 , 14.2 , -0.4 ,
"Febrero" , 12.2 , 10.5 , -1.7 ,
"Marzo", 104.0 , 123.0 , 19.0 ,
"Abril" , 220.0 , 190.0 , -30.0 ,
"Mayo" , 110.0 , 138.0 , 28.0 ,
"Junio" , 86.0 , 98.1 , 12.1 ,
"Julio" , 92.8 , 88.1 , -14.0 ,
"Agosto" , 74.4 , 80.0 , 5.6 ,
"septiembre" , 75.4 , 75.6 , 0.2 ,
"Octubre" , 51.7 , 48.8 , -2.9 ,
"noviembre" , 29.3 , 27.1 , -1.8 ,
"diciembre" , 16.0 , 15.7 , -0.3 )

tabla6 <- tabla6 %>% mutate( norma = abs(D_i) )

tabla6

ordRep6 <- map(sort(tabla6$norma), ~which( tabla6$norma == .x ) )

orden6 <- ordRep6

asignarRango6 <- function(observacion) {
  aparece <- map_lgl(ordRep6, ~ observacion %in% .x)
  indices <- which( aparece == T )
  return(mean(indices))
}

tabla6$rango <- map_dbl(seq(1,nrow(tabla6)),asignarRango6)

tabla6

tObs6 <- map_dbl( which(tabla6$D_i > 0), asignarRango6 ) %>% sum() 

tObs6

K6 <- qsignrank(p=0.95,n=12)

K6


```

# Ejercicio 7

```{r drogas}


tabla7 <- tribble(
~paciente, ~droga1, ~droga2,
2 , -1.6 ,0.8 ,
4 , -1.2 ,0.1 ,
3 , -0.2 ,1.1 ,
5 , -0.1 ,-0.1 ,
9 , 0 ,4.6 ,
1 , 0.7 ,1.9 ,
8 , 0.8 ,1.6 ,
10 , 2.0 ,3.4 ,
6 , 3.4 ,4.4 ,
7 , 3.7 ,5.5 )

tabla7

empatesD1 <- nrow(tabla7) - ( unique(tabla7$droga1) %>% length() )
empatesD1
empatesD2 <- nrow(tabla7) - (unique(tabla7$droga2) %>% length() )
empatesD2

ordenSegunDroga <- map_int( seq(1, nrow(tabla7) ), ~ which( tabla7$droga2 == (sort( tabla7$droga2 ) )[[.x]] ))

droga1Ordenada <- (tabla7$droga1)[ordenSegunDroga]

tablaPru7 <- tibble(
  antes = droga1Ordenada[seq(1,5)],
  despues = droga1Ordenada[seq(6,10)],
  diferencia = despues - antes,
  norma = abs(diferencia)
)


tObs7 <- sum( seq(1,5) )

tObs7

qsignrank(n=5, p=0.95)

```
# Ejercicio 11

```{r }

droga<-c(85,107,69,122,106,121,137,87)
placebo<-c(126,140,95,148,142,172,133,143)

tabla11 <- tibble(
  droga = droga - 70,
  placebo = placebo - 70,
  diferencia = placebo - droga,
  norma = abs(diferencia)
)

tabla11

ordRep11 <- map(sort(tabla11$norma), ~which( tabla11$norma == .x ) )

orden11 <- ordenconRepeticiones

asignarRango11 <- function(observacion) {
  aparece <- map_lgl(ordRep11, ~ observacion %in% .x)
  indices <- which( aparece == T )
  return(mean(indices))
}

tabla11$rango <- map_dbl(seq(1,8),asignarRango11)

tabla11

tObs11 <- map_dbl( which(tabla11$diferencia > 0), asignarRango11 ) %>% sum() 

tObs11

W11 <- qsignrank(p=0.95, n=8)

W11

tablaW11 <- crossing( comp1 = seq(1,8), comp2 = seq(1,8) )

noCumplen <- which( tablaW11$comp1 >= tablaW11$comp2)

tablaW11 <- tablaW11[-noCumplen,]

tablaW11 <- tablaW11 %>% mutate( promedioW = c( ( (tabla11$diferencia)[comp1] + (tabla11$diferencia)[comp2] ) / 2 )  )

tablaW11

estimadoTheta <- median(tablaW11$promedioW)

estimadoTheta

N11 <- sum( seq(1,8) )


tablaW11$norma <- abs(tablaW11$promedioW)

ordWalsh11 <- map(sort(tablaW11$norma), ~which( tablaW11$norma == .x ) )

orden11 <- ordWalsh11

asignarRangoW11 <- function(observacion) {
  aparece <- map_lgl(orden11, ~ observacion %in% .x)
  indices <- which( aparece == T )
  return(mean(indices))
}

tablaW11$rango <- map_dbl( seq(1, nrow(tablaW11) ), asignarRangoW11 )

tablaW11


extremoInf <- qsignrank(p=0.025,8)
extremoInf
extremoSup <- qsignrank(p=0.975,8)
extremoSup

tablaW11$rango %>% sort()

rangoInf <- which( tablaW11$rango == 4.0 )

extremoInf <- (tablaW11$promedioW)[rangoInf]

extremoInf

rangoSup <- which( tablaW11$rango == 28 )

extremoSup <- (tablaW11$promedioW)[rangoSup]

extremoSup

```

